【裁判字號】    99,台非,256
【裁判日期】    990909
【裁判案由】    違反毒品危害防制條例
【裁判全文】
最高法院刑事判決              九十九年度台非字第二五六號
上  訴  人  最高法院檢察署檢察總長
被      告  甲○○
上列上訴人因被告違反毒品危害防制條例案件，對於台灣苗栗地
方法院中華民國九十六年八月十六日第一審確定判決（九十六年
度訴字第一二二號，起訴案號：台灣苗栗地方法院檢察署九十六
年度毒偵字第九三號），認為部分違法，提起非常上訴，本院判
決如下：
    主  文
原判決關於諭知累犯部分撤銷。
甲○○所犯施用第一級毒品，處有期徒刑捌月，減為有期徒刑肆
月。如易科罰金以新台幣壹仟元折算壹日。
    理  由
非常上訴理由稱：「按判決不適用法則或適用不當者，為違背法
令，刑事訴訟法第三百七十八條定有明文。復按刑法第四十七條
規定之累犯，必須曾受有期徒刑之執行完畢，或受無期徒刑或有
期徒刑一部之執行而赦免後，五年以內再犯有期徒刑以上之罪者
為限，始得加重其刑。經查被告甲○○於本案施用毒品前五年內
，並未曾受有期徒刑之執行完畢，或受無期徒刑或有期徒刑一部
之執行而赦免，有台灣高等法院被告前科紀錄表附於原卷可稽，
原確定判決適用累犯規定加重其刑，自有判決適用法則不當之違
法。案經確定，爰依刑事訴訟法第四百四十一條、第四百四十三
條提起非常上訴，以資糾正」等語。
本院按：判決不適用法則或適用不當者，為違背法令，刑事訴訟
法第三百七十八條定有明文。又受徒刑之執行完畢，或一部之執
行而赦免後，五年以內故意再犯有期徒刑以上之罪者，為累犯，
為刑法第四十七條第一項所明定。本件原判決以：被告甲○○基
於施用第一級毒品海洛因之犯意，於民國九十六年一月五日回溯
二十六小時內，施用第一級毒品海洛因等情。因而諭知被告以施
用第一級毒品，累犯罪刑（處有期徒刑十月，減為有期徒刑五月
，如易科罰金以新台幣一千元折算一日；並為相關從刑之宣告）
。惟查：被告於上開施用第一級毒品犯罪前五年內，並未曾受徒
刑之執行完畢，或一部之執行而赦免，有台灣高等法院被告前案
紀錄表在卷可查（見原審卷第三至七頁），即不合於上開累犯之
要件。原判決未察，論被告為累犯，自屬判決違背法令。案經確
定，且於被告不利，非常上訴意旨執以指摘，洵有理由。應由本
院將原判決關於諭知累犯部分撤銷，另行判決如主文第二項所示
，並諭知易科罰金之折算標準，以資救濟。
據上論結，應依刑事訴訟法第四百四十七條第一項第一款，毒品
危害防制條例第十條第一項，刑法第四十一條第一項，中華民國
九十六年罪犯減刑條例第二條第一項第三款、第九條、第七條第
二項，判決如主文。
中    華    民    國  九十九  年    九    月    九    日
                      最高法院刑事第七庭
                          審判長法官  林  永  茂
                                法官  蘇  振  堂
                                法官  林  立  華
                                法官  蔡  國  在
                                法官  陳  春  秋
本件正本證明與原本無異
                                      書  記  官
中    華    民    國  九十九  年    九    月   十四   日
                                                      V
論罪法條：毒品危害防制條例第十條第一項：
施用第一級毒品者，處六月以上五年以下有期徒刑。

司法院資訊處製作；財團法人民間司法改革基金會備份。
